# 求助陈版主，股票投资国际准则和中国准则的区别

提问人：yqcindy 时间：2018-05-14 09:51:29
请问，陈版主，购买股票在国际准则中怎么进行账务处理？

回答人：chenyiwei
首先要判断对被投资公司有无控制、共同控制或重大影响。如果不具有控制、共同控制和重大影响的，则作为金融资产核算，在此方面IFRS和中国企业会计准则无重大区别。